# 请教陈陈老师--关于合并报表的问题

提问人：cpactaciaacca 时间：2017-12-11 23:36:23
陈老师， A公司的全资子公司B持有C公司45%的股份，能够控制C公司；同时A公司也持有C公司15%的股份，做可供出售金融资产核算的。 请问陈老师：B公司、A公司合并报表层面该如何处理，谢谢了。

回答人：chenyiwei
如B能控制C，则A直接持有的Ｃ的股权也应作为长期股权投资按成本法核算。 A的合并报表层面对C的少数股权比例为40%；B的合并报表层面对C的少数股权比例为55%，即A直接持有C的15%股权在B的合并报表层面也作为少数股权处理，因为这是A直接持有的股权，不是A以本公司股东的身份通过本公司间接享有的权益。

提问人：cpactaciaacca 时间：2017-12-12 22:58:44
陈老师，为什么如B能控制C，则A直接持有的Ｃ的股权也应作为长期股权投资按成本法核算，而不做可供出售金融资产？

回答人：chenyiwei
如果B能控制C，则C也就是A的子公司，所以A直接持有C的股权投资也是对子公司的股权投资，应采用成本法核算，而不论A直接持有C的股权比例多大。